# 特殊情况下加权平均净资产怎么算？

提问人：茶前饭后 时间：2017-01-25 09:16:58
请教高手，公司本年形成同一控制下合并，并且被合并公司是上年 9 月初成立，但现在要算追溯合并上年度加权平均净资产，该怎么算合适？求教公式，多谢各位高手！

回答人：chenyiwei
假设被合并方在上年 9 月至上年年末，只发生了“股东投入资本”和“净利润”这两类影响其净资产的事项，且假设不存在需抵销的内部交易，在上年度内，合并方对被合并方也没有股权投资，则： 1 、首先按常规方法计算合并方自身合并报表层面（剔除该被合并方）的加权平均净资产。 2 、被合并方上年度加权平均净资产＝被合并方股东投入资本金额*3/12＋被合并方上年度净利润/2 上述两项相加就是追溯重述前期比较数据后的合并方合并报表层面上年度加权平均净资产，注意这是用于计算不扣非的加权平均净资产收益率用的。

提问人：茶前饭后 时间：2017-01-25 23:04:56
多谢版主，我在想如果按照平摊的思想，对利润这块形成的净资产，9—12月份取得的利润除以二，是不是还要再*3/12,这样就可以把利润平摊到全年，这样有什么不合理之处呢？

回答人：chenyiwei
不需要，根据 9 号编报规则中的净利润计算公式，直接以合并利润表中的全年归母净利润/2，不区分来源。

提问人：茶前饭后 时间：2017-03-26 11:02:46
多问一下版主，请问如果本期专项储备期末余额有变化的话，按照平摊原理，在计算加权平均净资产时这个是不是也要考虑哦，平摊原理和利润应该一样吧？都是除以二？

回答人：chenyiwei
是。专项储备按（期初余额＋期末余额）／ 2 纳入加权计算。